# 求助陈版：境外子公司分红股息税预提相关疑问

提问人：penjun888 时间：2021-06-30 19:43:56
对未来境外子公司将利润汇回国内时可能产生的纳税影响，应当在A公司及其更上层母公司的合并报表层面足额确认递延所得税负债（除非A公司能够利用其对该境外子公司股利政策的决定权，使该子公司在可预见的未来不会向母公司分配股利，因而该项应纳税暂时性差异在可预见的未来很可能不会转回）。
请问陈版，这里的应纳税暂时性差异是什么？目前我们说暂时性差异都是站在资产负债表债务法的角度去看的，那么境外子公司分红这种场景下，哪些资产或者负债的会计基础和税务基础有差异呀？
理解了很久都理解不了，还请陈版能够帮忙解答！感谢！

回答人：chenyiwei
这种情况下的应纳税暂时性差异不是针对特定资产或负债的，而是基于其未来分配现金股利时，针对截至目前已实现的留存收益所需发生的境外预提所得税、在中国补缴税差等事项引起的税负，即未来应缴纳的与过去的交易或事项有关的递延税项。